臺灣高雄地方法院民事裁定
110年度法字第78號
聲  請  人  楊錫儒  
代理人  兼
送達代收人  李岳雲  
相  對  人  財團法人基督教福氣教會

上列聲請人聲請變更財團法人基督教福氣教會捐助章程，本院裁
定如下：
    主  文
財團法人基督教福氣教會捐助章程、組織章程准予變更如附件「
捐助暨組織章程條文」欄第16至33條、第35條、第37條所示。
聲請人其餘聲請駁回。
聲請程序費用新臺幣壹仟元由聲請人負擔。
    理  由
一、聲請意旨略以：聲請人為財團法人基督教福氣教會(下稱福
    氣教會)董事長，該教會因捐助章程及組織章程所定之組織
    不完全，或重要管理方法不具備，而將捐助章程、組織章程
    合併為捐助暨組織章程如附件所示，爰依法請求裁定准為變
    更捐助章程等語。
二、按財團之組織及其管理方法，由捐助人以捐助章程或遺囑定
    之。捐助章程或遺囑所定之組織不完全，或重要之管理方法
    不具備者，法院得因主管機關、檢察官或利害關係人之聲請
    ，為必要之處分；又為維持財團之目的或保存其財產，法院
    得因捐助人、董事、主管機關、檢察官或利害關係人之聲請
    ，變更其組織，民法第62條、第63條分別定有明文。是依上
    開規定聲請法院就捐助章程為必要之處分者，以財團之組織
    不完全，或重要之管理方法不具備為要件，而所謂財團之組
    織不完全者，例如財團內部之董事會或監察人之組織不完全
    者是；所謂「重要之管理方法者」，例如董監事之任免方式
    、董事會執行事務之決議方法及財團財產之管理方法等是。
    又財團名稱、設立宗旨、業務範圍、目的事業之變更，非屬
    財團組織有關之事項，亦與財團之管理方法無涉，與民法第
    62條、第63條所定得聲請法院為章程之必要處分或變更組織
    要件不符，自不在得聲請之列（最高法院85年台抗字第320
    號裁定意旨參照）。
三、經查：
  ㈠聲請人為福氣教會之董事長，有法人登記證書附卷可稽，堪
    認聲請人係民法第62條所指之利害關係人，而得依前揭規定
    聲請就捐助章程為必要之處分。又聲請人主張經董事會會議
    決議修改捐助章程，將捐助章程及組織章程合併，修改捐助
    及組織章程第16、17、19、25、26條乙情，亦據其提出捐助
    暨組織章程、110年第3屆（第1次）董監事聯席會議紀錄、
    簽到單、捐助章程、組織章程、合併前後對照表等為證，堪
    信屬實。而經本院徵詢主管機關即高雄市政府民政局之意見
    ，其對於福氣教會變更捐助章程乙節，並無意見，有高雄市
    政府民政局111年1月27日高市民政宗字第11130239200號函
    附卷可佐。本院審酌聲請人聲請變更之捐助章程、組織章程
    如附件「捐助暨組織章程條文」欄所示第16至33條、第35條
    、第37條，係規定財團組織、董事選任方式、董事會及監事
    會議召集方式、監事補選方式、董事長及常務監事選任方式
    、董監事任期及補選方式、罷免董事方式、董事會及監事會
    職權、決議方式、董事長及董事代理方式、財團財產之管理
    使用方式等，性質在於補充財團之組織或管理方法，屬法院
    得為處分之事項，且與該財團法人之設立目的及民法有關財
    團法人之規定並無牴觸，是其此部分聲請變更捐助章程，並
    無不合，應予准許。
  ㈡至如附件「捐助暨組織章程條文」欄第1至7條部分是規定財
    團名稱、設立宗旨、業務範圍、事務所所在地、財團財產之
    組成；附件「捐助暨組織章程條文」第8條至15條、第34條
    、第36條、第38至40條只是條項移列，非關捐助章程所定之
    組織不完全，或重要之管理方法不具備，亦與財團目的之維
    持或財產之保存而有變更財團組織之必要者無涉，聲請人可
    依非訟事件法第85條規定，向主管機關申請核備後，再向法
    院登記處辦理變更登記即為已足，毋庸向本院聲請裁定變更
    。故聲請人此部分之聲請，於法不合，應予駁回。
四、依非訟事件法第21條第1項前段、第24條第1項，裁定如主文
    。　　
中　　華　　民　　國　　111 　年　　3 　　月　　15　　日
                  民事第五庭法  官  李莉玲
以上正本係照原本作成。
如對本裁定抗告須於裁定送達後10日內向本院提出抗告狀，並繳
納裁判費新台幣1,000元。
中　　華　　民　　國　　111 　年　　3 　　月　　15　　日
                            書記官　王珮樺